---
title: "Krystalografia białek - analiza danych"
author: "Mateusz Głowacki"
date: "`r format(Sys.time(), '%d %B, %Y')`"
output: 
  html_document: 
    keep_md: yes
    number_sections: yes
    theme: cerulean
    toc: yes
    toc_float: yes
---

```{r setup, include=FALSE}
knitr::opts_chunk$set(echo = TRUE)
```

# Analiza danych

## Wykorzystane biblioteki
1. dplyr
2. knitr
3. data.table
4. ggplot2
5. plotly
6. tools
7. caret
8. readr
9. kableExtra


```{r loadLibrary, echo=FALSE, message=FALSE, results='hide'}
library(dplyr)
library(readr)
library(knitr)
library(data.table)
library(ggplot2)
library(plotly)
library(tools)
library(caret)
library(randomForest)
library(e1071) # caret dependiencies
library(kableExtra)
```

## Wczytanie danych z pliku
```{r loadData, warning=FALSE, message=FALSE, results='hide', cache=TRUE, cache.lazy=FALSE}
Source <- read_delim("C:/Users/Adaa/Desktop/R-projekt/MyData2.csv", delim=",", trim_ws=TRUE)
```

## Usunięcie wierszy zawierających wybrane wartości res_name
```{r omitResName, cache=TRUE, cache.lazy=FALSE}
ommitedResName <- c("UNK", "UNX", "UNL", "DUM", "N", "BLOB", "ALA", "ARG", "ASN", "ASP", "CYS", "GLN", "GLU", "GLY", "HIS", "ILE", "LEU", "LYS", "MET", "MSE", "PHE", "PRO", "SEC", "SER", "THR", "TRP", "TYR", "VAL", "DA", "DT", "DC", "DU", "A", "G", "T", "C", "U", "HOH", "H20", "WAT")

Data <- Source %>%
  filter(!res_name %in% ommitedResName)
```

## Kod przetwarzający brakujące dane
```{r omitNaRows, cache=TRUE, cache.lazy=FALSE}
Data <- Source %>% select(-one_of(c("weight_col")))
Data <- na.omit(Data)
```

## Podsumowanie zbioru
### Liczba kolumn
```{r summaryCol, cache=TRUE, cache.lazy=FALSE}
ncol(Data)
```
### Liczba wierszy
```{r summaryRowsStat, cache=TRUE, cache.lazy=FALSE}
nrow(Data)
```
### Statystyka
```{r summary, cache=TRUE, cache.lazy=FALSE}
kable(t(summary(Data))) %>%
  kable_styling(bootstrap_options = c("striped", "hover", "condensed", "responsive"), font_size = 12) %>%
  scroll_box(height = "800px")
```

## Najpopularniejsze wartości res_name
```{r pupularResName, message=FALSE, cache=TRUE, cache.lazy=FALSE}
popularResName <- Data %>%
  group_by(res_name) %>%
  summarize(count = n()) %>%
  arrange(desc(count)) %>%
  head(50)

popularResNameList <- pull(popularResName['res_name'])

Data <- Data %>%
  filter(res_name %in% popularResNameList)

kable(popularResName) %>% kable_styling(font_size = 12, bootstrap_options = c("striped", "hover", "condensed", "responsive")) %>%
  scroll_box(height = "500px")
```

## Korelacja między zmiennymi
```{r correlation, warning=FALSE, message=FALSE, cache=TRUE, cache.lazy=FALSE}
dataCor <- melt(cor(select_if(Data, is.numeric))) %>%
  arrange(desc(value)) %>%
  filter(Var1 != Var2) %>%
  filter(value < 1 & value > -1) %>%
  filter(row_number() %% 2 == 1)

dataCorGroup <- dataCor %>%
  group_by(gr=cut(value, breaks= seq(-1, 1, by = 0.05)) ) %>%
  summarise(n= n())

dataCorList <- dataCor %>%
  arrange(desc(abs(value))) %>%
  filter(value < 0.9999999) %>%
  head(50)

size <- length(dataCor[[1]])
randomYAxis = rnorm(size, mean = 0, sd = 100)

ggplot(
  dataCor,
  aes(x=value,
      y=randomYAxis)
) +
  geom_point(color="blue", alpha = 0.035) +
  xlab("korelacja") + ylab("") +
  theme(axis.text.y=element_blank()) + scale_y_discrete(breaks=NULL)
```

50 par z największą korelacją

```{r correlationResult, warning=FALSE, message=FALSE, cache=TRUE, cache.lazy=FALSE}
colnames(dataCorList) <- c("zmienna1", "zmienna2", "korelacja")
kable(dataCorList) %>% kable_styling(font_size = 12, bootstrap_options = c("striped", "hover", "condensed", "responsive"), full_width = F)  %>%
  scroll_box(height = "500px")
```

## Wykres rozkładu liczby atomów
```{r plotAtomHistogram, message=FALSE, cache=TRUE, cache.lazy=FALSE}
ggplotly(ggplot(
  Data,
  aes(local_res_atom_non_h_count)
) +
  geom_histogram(binwidth = 1, colour="black", fill="#007bff", alpha = 0.5) +
  xlab("liczba atomów") + ylab("liczba wystąpień"))
```

## Wykres rozkładu liczby elektronów
```{r plotElectronHistogram, message=FALSE, cache=TRUE, cache.lazy=FALSE}
ggplotly(ggplot(
  Data,
  aes(dict_atom_non_h_electron_sum)
) +
  geom_histogram(binwidth = 5, colour="black", fill="#007bff", alpha = 0.5) +
  xlab("liczba elektronów") + ylab("liczba wystąpień"))
```

## Klasy z największą niezgodnością liczby atomów i  liczby elektronów
```{r incompatibilityAtomElectron, message=FALSE, cache=TRUE, cache.lazy=FALSE}
kable(Data %>%
  select('res_name', 'local_res_atom_non_h_count', 'dict_atom_non_h_count') %>%
  group_by(res_name) %>%
  summarise(count = abs(mean(local_res_atom_non_h_count - dict_atom_non_h_count))) %>%
  arrange(desc(count)) %>%
  head(10)) %>%
  kable_styling(font_size = 12, bootstrap_options = c("striped", "hover", "condensed", "responsive"))
  
kable(Data %>%
  select('res_name', 'local_res_atom_non_h_electron_sum', 'dict_atom_non_h_electron_sum') %>%
  group_by(res_name) %>%
  summarise(count = abs(mean(local_res_atom_non_h_electron_sum - dict_atom_non_h_electron_sum))) %>%
  arrange(desc(count)) %>%
  head(10)) %>%
  kable_styling(font_size = 12, bootstrap_options = c("striped", "hover", "condensed", "responsive"))
```

## Rozkład wartości wszystkich kolumn zaczynających się od part_01
```{r part_01, message=FALSE, cache=TRUE, cache.lazy=FALSE}
part_01_data <- Data %>% select(starts_with("part_01"))

ggplotly(
ggplot(stack(part_01_data), aes(x = ind, y = values)) +
  geom_boxplot(coef = 6) +
  stat_summary(fun.y=mean, colour="blue", geom="point", hape=18, size=3,show_guide = FALSE) +
  stat_summary(fun.y=mean, colour="red", geom="text", show_guide = FALSE,
               vjust=-1, aes( label=round(..y.., digits=1)))
)
```

# Predykcja

## Regresja

### Przygotowanie danych
```{r regressionData, message=FALSE, cache=TRUE, cache.lazy=FALSE}
X <- Data %>% select(-one_of(c(
"weight_col",
"title",
"pbd_code",
"res_id",
"chain_id",
"local_BAa",
"local_NPa",
"local_Ra",
"local_RGa",
"local_SRGa",
"local_CCSa",
"local_CCPa",
"local_ZOa",
"local_ZDa",
"local_ZD_minus_a",
"local_ZD_plus_a",
"local_res_atom_count",
"local_res_atom_non_h_occupancy_sum",
"local_res_atom_non_h_electron_occupancy_sum",
"local_res_atom_C_count",
"local_res_atom_N_count",
"local_res_atom_O_count",
"local_res_atom_S_count",
"dict_atom_non_h_count",
"dict_atom_non_h_electron_sum",
"dict_atom_C_count",
"dict_atom_N_count",
"dict_atom_O_count",
"dict_atom_S_count",
"fo_col",
"fc_col",
"weight_col",
"grid_space",
"solvent_radius",
"solvent_opening_radius",
"part_step_FoFc_std_min",
"part_step_FoFc_std_max",
"part_step_FoFc_std_step"
)))
X <- select_if(X, is.numeric)
X <- na.omit(X)

set.seed(95)

nrow(X)
```

### Predykcja liczby elektronów
```{r predictionElectronSum, warning=FALSE, message=FALSE, cache=TRUE, cache.lazy=FALSE}
inTrain <- createDataPartition(X$local_res_atom_non_h_electron_sum, p = 0.8, list = FALSE)
training <- X[inTrain,]
testing <- X[-inTrain,]

preProcValues <- preProcess(training, method = c("knnImpute","center","scale"))
train_processed <- predict(preProcValues, training)

ctrl <- trainControl(
  method = "repeatedcv",
  number = 2,
  repeats = 5)

fit <- train(local_res_atom_non_h_electron_sum ~ .,
             data = train_processed,
             method = "lm",
             trControl = ctrl)

fit

p <- predict(fit, testing)
summary(p)
```

### Predykcja liczby atomów
```{r predictionAtomCount, warning=FALSE, message=FALSE, cache=TRUE, cache.lazy=FALSE}
inTrain <- createDataPartition(y = X$local_res_atom_non_h_count, p = 0.8, list = FALSE)
training <- X[inTrain,]
testing <- X[-inTrain,]

preProcValues <- preProcess(training, method = c("knnImpute","center","scale"))
train_processed <- predict(preProcValues, training)

ctrl <- trainControl(
  method = "repeatedcv",
  number = 2,
  repeats = 5)

fit <- train(local_res_atom_non_h_count ~ .,
             data = train_processed,
             method = "lm",
             trControl = ctrl)

fit

p <- predict(fit, testing)
summary(p)
```

## Klasyfikator przewidujący wartość atrybutu res_name
```{r classificationAtomCount, message=FALSE}
 X <- Data %>% select(c(
    starts_with("part_0"),
    "local_volume",
    "local_electrons",
    "local_mean",
    "local_std",
    "local_min",
    "local_max",
    "local_skewness",
    "FoFc_mean",
    "FoFc_std",
    "FoFc_square_std",
    "FoFc_min",
    "FoFc_max",
    "resolution",
    "res_name"
))
X <- na.omit(X)

set.seed(95)

inTrain <- createDataPartition(y = X$res_name, p = 0.7, list = FALSE)
training <- X[inTrain,]
testing <- X[-inTrain,]

 preProcValues <- preProcess(training, method = c("knnImpute","center","scale"))
 train_processed <- predict(preProcValues, training)

ctrl <- trainControl(
  method = "repeatedcv",
  number = 2,
  repeats = 5)

fit = train(res_name ~ .,
  data = train_processed,
  method = "rf",
  # preProc = c("center", "scale"),
  trControl = ctrl,
  ntree = 10
)

fit

p <- predict(fit, newdata = testing)
confusionMatrix(table(data = p, testing$res_name))
```